臺灣桃園地方法院民事判決　　　　　　 92年度重訴字第118號
原　　　告　中央產物保險股份有限公司
法定代理人　戊○○
訴訟代理人　林昇格律師
複　代理人　高宏文律師
　　　　　　林淑娟律師
　　　　　　乙○○
被　　　告　U-Freight.
法定代理人　Chairman
訴訟代理人　劉貞鳳律師
複　代理人　徐明永
被　　　告　中華航空股份有限公司
法定代理人　甲○○
訴訟代理人　邵達愷律師
　　　　　　林傳源律師
　　　　　　陳志傑律師
被　　　告　華儲股份有限公司
法定代理人　丁○○
訴訟代理人　丙○○
上列當事人間請求損害賠償事件，於民國94年4月21日言詞辯論
終結，本院判決如下：
    主      文
被告中華航空股份有限公司應給付原告新台幣貳拾捌萬零肆佰捌
拾元，及自民國92年4 月8 日起至清償日止，按週年利率5 ％計
算之利息。
原告其餘之訴駁回。
訴訟費用由被告中華航空股份有限公司負擔二十五分之一，餘由
原告負擔。
本判決第一項得假執行；但被告中華航空股份有限公司得以新台
幣貳拾捌萬零肆佰捌拾元為原告預供擔保，免為假執行。
原告其餘假執行之聲請駁回。
    事實及理由
一、本件原告起訴主張訴外人敦陽科技股份有限公司（下稱敦陽
    公司）於民國91年3 月間自美國進口貨物3 件重980 公斤（
    下稱系爭貨物）運至台灣中正機場，由美國籍之訴外人Sun
    Mincrosystems,Inc.託由被告U-Freight America Inc.（下
    稱美國統帥公司）簽發空運分提單運送，復委由被告中華航
    空股份有限公司（下稱華航公司）運送。迨系爭貨物運至台
    灣中正機場後，訴外人即貨主敦陽公司前去被告華儲股份有
    限公司（下稱華儲公司）提領時發現其中1 件紙箱小面積破
    損1 ×40cm，致系爭貨物中1 件566 公斤受損。被告美國統
    帥公司及華航公司均為系爭貨物之相繼運送人，被告華儲公
    司為華航公司之履行輔助人，原告為保險人，訴外人敦陽公
    司為被保險人，原告並已賠償敦陽公司之損害，而受讓被保
    險人敦陽公司就本件貨損所得主張之損害賠償請求權，並受
    讓被告華航公司簽發主提單所載受貨人訴外人台灣統帥公司
    對被告華航公司依運送契約之託運人債務不履行請求權。系
    爭貨物3 件全部價值為美金332,069 元，僅有一件貨物發生
    毀損滅失，無殘餘價值，致使貨主受到美金182,251 元之損
    害，依訴外人即敦陽公司與原告間之保險契約，系爭貨物之
    保險價值係以發票價格加10% 為定，故原告即應給付貨主受
    損金額美金182,251.2x1.1=200,476.3 元之損害，另依貨主
    提領發現物損時即92年3 月6 日之匯率，美金與新台幣為1
    ：35.06 ，折合新台幣7,028,700 元。被告華航公司雖辯稱
    本件有權受領貨物之人從未以書面將貨物毀損之情事向華航
    公司為通知，受貨人因未依法「通知」，原告不得提起
    本件訴訟抑或運送人之責任已因此而消滅等云云，惟通知非
    僅以書面為限，亦不拘泥於任何形式，僅習慣上或實際上足
    以表示受貨人對運送人有貨損通知之表思，即足當之，且本
    件訴訟中「通知」之性質係屬「事實通知」，非被告華航公
    司主張之「觀念通知」，則觀諸系爭貨物之進口貨物放行異
    常報告表，其上已有註明貨物外箱破損，而此種報告表係一
    式4 份，其中被告華航公司及貨主均各執一份，故可認貨主
    已對運送人為「事實通知」，故運送人之責任自未消滅。被
    告美國統帥公司所辯訴外人台灣統帥公司已將其對於被告華
    航公司之損害賠償請求權讓與原告，其賠償責任已免除云云
    ，惟被告美國統帥公司引用系爭權利移轉書上之記載，僅係
    擅以推論之方式逕認原告已免除其責任，且責任之免除係訴
    外人台灣美國統帥公司未經原告同意免責，與原告無涉。綜
    上所述，原告爰依保險法代位、債權讓與、運送契約債務不
    履行與侵權行為之法律關係提起本訴等語，並聲明求為判決
    （一）被告美國統帥公司應給付原告新台幣7,028,700 元，
    並自起訴狀繕本送達之翌日起至清償日止，按週年利率5%計
    算之利息。（二）被告中華航空股份有限公司應給付原告新
    台幣7,028,700 元，並自起訴狀繕本送達之翌日起至清償日
    止，按週年利率5%計算之利息。（三）被告華儲股份有限公
    司應給付原告新台幣7,028,700 元，並自起訴狀繕本送達之
    翌日起至清償日止，按週年利率5%計算之利息。（四）前述
    任一被告如已為給付，在其給付之範圍，另一被告免給付之
    責。（五）原告願供擔保請准宣告假執行。
二、被告美國統帥公司與華航公司皆辯稱原告對於債務不履行與
    侵權行為所為請求之準據法應適用華沙公約及美國法，非本
    國法，且債務不履行之請求應適用華沙公約及其所規定之限
    制責任金額。退步言之，縱無華沙公約之適用，應適用我國
    法，惟因我國航空客貨損害賠償辦法第4 條規定運送人之賠
    償額每公斤最高不得超過1,000 元，則美國統帥公司亦得限
    制其賠償責任為新台幣400,000 元 (即新台幣1,000 元/ 公
    斤×400 公斤)， 原告超過該金額之請求即無理由。另本件
    原告所請求之損害賠償數額，係以商業發票價格加上10% 而
    為計算，惟該數額乃保險實務上用以決定系爭貨物保險價值
    之用，原告不得據此索賠。被告美國統帥公司另辯稱本件原
    告代位訴外人敦陽科技公司，於發現系爭貨物毀損後，曾發
    貨損通知給美國統帥公司在台灣之代理行訴外人台灣統帥公
    司，要求會同檢驗貨損，該貨損通知直接列訴外人台灣統帥
    公司為承攬／運送人，並未標明其係代理被告美國統帥公司
    ，顯對訴外人敦陽公司而言，通知台灣統帥公司即係通知美
    國統帥公司，是以原告通知台灣統帥公司，要求訴外人台灣
    統帥公司將其基於空運主提單所得行使之權利，轉讓給原告
    ，俾由原告直接依空運主提單向實際負責運送之被告華航空
    公司索賠，訴外人台灣統帥公司即同意讓與並書立權利移轉
    證書，該權利轉讓書上，除記載將本件空運主提單、分提單
    之所有權利轉讓外，並聲明於簽發該權利轉讓書後，免除一
    切責任。而雖該權利轉讓書，雖係由訴外人台灣統帥公司所
    簽發，但其真意係同時代理被告美國統帥公司所簽發，而原
    告也同意並接受。然，系爭貨物毀損係被告華航公司收貨不
    當所致，與被告美國統帥公司無涉，且被告美國統帥公司與
    華航公司或其收貨人員間並無僱傭關係存在，亦無指揮監督
    權，則原告訴請被告美國統帥公司對本件貨損負侵權責任，
    顯無理由。本件受損貨物，被告美國統帥公司透過其台灣的
    代理行台灣統帥公司所委請的中華海事檢定社，認為僅框架
    受損，而依原告所提商業發票所示，框架之發票金額僅為美
    金3,552 元，與原告所提索賠額相差甚遠，且該受損貨物應
    仍有殘值，自應將其自貨物之目的地完好價格中扣除，剩餘
    部分始為合理之索賠額。本件原告係於92年3 月17日起訴請
    求被告負貨損責任，查當日新台幣兌換美元之匯率為34.75
    ：1 ，較原告所主張之匯率35.06 ：1 為低，原告所請求之
    美金200,476.30元，折合新台幣為6,966,551 元，而非原告
    訴之聲明所載之新台幣7,028,700 元。被告華航公司另辯稱
    原告既免除訴外人台灣統帥公司就本件之一切責任，是以原
    告不得因受讓該公司之權利而向華航公司請求賠償。系爭貨
    損既非發生於被告華航公司運送過程中，亦非如被告美國統
    帥公司所謂係因被告華航公司人員之疏忽，使系爭貨物發生
    嚴重震動，安裝於貨物上指示器震動標示因此變成紅色云云
    ，實則，系爭貨損亦係被告美國統帥公司委託之貨運公司卸
    貨不當所致，與被告華航公司無涉。被告華儲公司另辯稱依
    交通部訂頒之「航空貨物集散站經營業管理規則」第13 條
    之1 規定「集散站經營業對進倉存儲之貨物，除另有約定外
    ，自貨物點收進倉時起至貨物點交出倉時止，其貨物受有損
    害者應負賠償責任。」，查系爭貨物於答辯人自本案另一被
    告華航公司點收時，即發現其中一件外包裝有破損約1 乘40
    ㎝之情形。被告華儲公司立即開立進口貨物接收異常報告表
    載明上述情形及件數，此報告表並經被告華航公司代表簽認
    在案，而系爭貨物於提領時之情形與被告華儲公司發現之異
    常情形相同，顯見其毀損並非於被告華儲公司應負保管責任
    之期間發生。而系爭貨物之毀損既非如原告所主張係於被告
    華儲公司應負保管責任期間發生，而係於被告華儲公司保管
    責任開始前發生，被告華儲公司自無庸負擔任何損害賠償責
    任等語資為置辯，並均聲明求為判決原告之訴駁回，暨均陳
    明願供擔保，請准宣告免為假執行。
三、原告依運送契約分別請求被告美國統帥公司、華航公司債務
    不履行損害賠償部分，原告為我國法人，而被告美國統帥公
    司、被告華航公司分別為美國籍法人、我國法人。惟原告係
    繼受運送契約託運人權利對運送人而為請求，該運送契約成
    立要件及效力所適用之法律，自應依託運人與運送人間應適
    用之法律為定。原告請求被告美國統帥公司債務不履行損害
    賠償部分所憑運送契約，託運人為Sun Mincrosystems,Inc.
    與運送人為被告美國統帥公司同為美國籍法人，自屬涉外民
    事訴訟事件，且該運送契約成立要件及效力所適用之法律，
    託運人Sun Mincrosystem s,Inc. 與運送人為被告美國統帥
    公司意思不明，且同為美國籍，依涉外民事法律適用法第6
    條第2 項規定，自應適用美國法。原告請求被告華航公司債
    務不履行損害賠償部分所憑運送契約，託運人為被告美國統
    帥公司係美國籍法人，自屬涉外民事訴訟事件。而該運送契
    約成立要件及效力所適用之法律，託運人被告美國統帥公司
    與與運送人華航公司意思不明，並係不同國籍，應依行為地
    法，而該運送契約係由被告美國統帥公司與被告華航公司在
    美國訂立，履行地在我國，行為地不同，自以被告美國統帥
    公司於美國發要約通知地為行為地，依涉外民事法律適用法
    第6 條第2 項規定，亦應適用美國法。
四、原告依侵權行為請求被告美國統帥公司損害賠償部分，被告
    美國統帥公司為美國籍法人，自為涉外民事事件，惟依原告
    主張被告美國統帥公司自美國承載貨物至我國桃園中正機場
    途中，因故意或過失致承載之貨物損害，認應負侵權行為損
    害賠償之責，依其所述，本件侵權行為結果地在我國，依涉
    外民事法律適用法第9 條第1 項前段規定，自應適用我國法
    律。至於原告依侵權行為請求被告華航公司、被告華儲公司
    損害賠償部分，因當事人均為我國法人，侵權行為結果地亦
    在我國，尚非涉外民事事件，自應適用我國法律。
五、本件原告主張其所承保之訴外人敦陽公司於91年3 月間進口
    系爭貨物，並由託運人Sun Mincrosystems,Inc.交由被告美
    國統帥公司運至我國中正機場，由被告美國統帥公司簽發空
    運分提單運送，復委由被告華航公司負責運送，並簽發空運
    主提單予訴外人台灣統帥公司。嗣訴外人即貨主敦陽公司持
    前述空運分提單前往我國中正機場被告華儲公司提領時，發
    現其中1 件紙箱小面積破損1 ×40cm，致系爭貨物受損，並
    由原告依與訴外人敦陽公司間之保險契約賠償，系爭貨物之
    全部價值為美金332,069 元，僅有一件包裝內之貨物發生毀
    損滅失，無殘餘價值，致使貨主受到美金182,251 元之損害
    ，依訴外人即敦陽公司與原告間之保險契約，系爭貨物之保
    險價值係以發票價格加10% ，故原告即應給付貨主受損金額
    美金182,251.2x1.1=美金200,476.3 元之損害，另依系爭貨
    物受損時即92年3 月6 日之匯率，美金與新台幣為1 ：35.0
    6 ，折合新台幣為7,028,70 0元，並受讓被告華航公司簽發
    空運主提單所載受貨人台灣統帥公司對被告華航公司之一切
    權利等情，已為被告所不爭執，並有原告提出空運分提單、
    主提單、進口貨物放行異常報告表、代位求償收據、權利轉
    讓證書及公證報告各一紙為憑。原告此部分主張，自為真實
    可信。
六、原告依運送契約分別請求被告美國統帥公司、中華航空公司
    債務不履行損害賠償部分：
（一）按債權人依契約請求債務人契約不履行之損害賠償事件，
      債權人苟證明債之關係存在，並因債務人不履行債務而受
      損害，即得請求債務人負債務不履行責任。如債務人抗辯
      損害之發生為不可歸責於債務人之事由所致，即應由其負
      舉證責任，如未能舉證證明，債務人自不能免責。
（二）經查，被告美國統帥公司、華航公司均為系爭貨物之運送
      人，已如前述，自均負有將系爭貨物完全無損交付持有被
      告美國統帥公司所簽發空運分提單或被告華航簽發空運主
      提單持有人之契約義務，而系爭貨物於訴外人敦陽公司提
      領時既已受損，被告美國統帥公司、華航公司除能舉證證
      明損害之發生為不可歸責於其之事由所致外，均應各對其
      託運人負運送契約不履行之損害賠償責任。原告主張依其
      與訴外人郭陽公司之保險契約賠償系爭貨物之損害後，自
      得代位行使訴外人敦陽公司，因持有被告美國統帥公司簽
      發空運分提單，而受讓自該分提單託運人SunMincrosyste
      ms, Inc.對被告美國統帥公司依運送契約所生權利，及自
      被告華航公司所簽發主提單所載受貨人訴外人台灣統帥公
      司受讓對被告華航公司依運送契約所生權利等情，均於法
      有據。
（三）原告依運送契約分別請求被告美國統帥公司、中華航空公
      司債務不履行損害賠償部分，均應適用美國法，亦如前述
      ，而美國已於
      關於航空運送係適用華沙公約，本件原告此部依運送契約
      請求損害賠償部分之準據法應適用華沙公約。又依華沙公
      約第18條規定：「一、在航空運送中，因發生事故致使已
      登記之行李或任何貨物毀壞、遺失或損害，運送人應負賠
      償責任。二、前項所稱航空運送，係指行李或貨物交付運
      場外降落之任何地點，均包括在內。」，第22條規定：「
      二、對於貨物或登記行李之運送，運送人之賠償責任以每
      公斤250 法郎為限。但託運人在將貨件送交與運送人時曾
      就其交貨時之價值作特別申報，並已依情況之需要加付費
      用者，不在此限。遇此情形，運送人除能證明所報之價值
      高於託運人在交貨時之實際價值外，其賠償額不應超過所
      報之價值。」本件原告此部分請求應受華沙公約單位責任
      限制。經查，本件原告主張系爭貨物受損部分雖僅為1 件
      重566 公斤，但全部貨物3 件重980 公斤，如依單位責任
      限制，應依980 公斤計算等語，則為被告所否認，並辯稱
      受損部分僅為1 件重400 公斤，應依400 公斤計算一事，
      惟原告並未對系爭貨物受損重量超過被告所不否認之400
      公斤及為何應依全部重量980 公斤而非受損部分計算部分
      ，舉證證明，系爭貨物受損部分在超過400 公斤部分，自
      因不能證明，而不得憑採。而運送物有毀損時，其損害賠
      償的價額，應依其應交付時目的地之價值計算之。原告因
      系爭貨物受損400 公斤所得請求之數額，依華沙公約單位
      責任限制每公斤250 法郎折合美金20元，及系爭貨物92年
      3 月6 日應交付時之美金與新台幣匯率1 ：35.06 ，折合
      新台幣280,480 元。被告美國統帥公司辯稱應以原告起訴
      時較抵之美金與新台幣之匯率計算云云，於法不合。被告
      美國統帥公司又辯稱系爭貨物毀損係發生於被告華航公司
      運送期間，被告美國統帥不負損害賠償責任云云，然，被
      告美國統帥公司、華航公司為系爭貨物之相繼運送人，依
      民法第637 條規定對於系爭貨物之毀損，應連帶負責。被
      告美國統帥公司此部分所辯，於法有違。被告美國統帥公
      司再辯稱系爭貨損後應雖不能使用，但仍有殘值應予扣除
      云云，惟為原告所否認，並辯稱系爭物受損部分依公證報
      告所載框架全部突起，內部嚴重移位，全部不能使用，沒
      有殘值一事，亦有卷附中華海事檢定社公證報告一紙為憑
      ，經查，被告美國統帥公司所負損害賠償責任僅為美金8,
      000 元，已如前述，僅占系爭貨物目的地價格美金182,25
      1.2 元比率不足4.4%，顯未超過系爭貨物目的地價格扣除
      系爭貨物因受損後依不能使用狀態所得之殘值之餘額。被
      告統帥公司所辯應再扣除殘值云云，亦與事實不合。被告
      華航公司另辯稱本件有權受領貨物之人未以書面將貨物毀
      損之情事通知被告華航公司為通知，被告華航公司運送人
      之責任已因而消滅云云，亦為原告所否認，並稱訴外人敦
      陽公司至被告華儲公司領取系爭貨物發現受損時，即由被
      告華儲公司出具載明系爭貨物受損情形之進口貨物放行異
      常報告表一式4 份，並由被告華航公司及貨主即訴外人敦
      陽公司各執一份為憑，應可認貨主即訴外人敦陽公司已對
      被告華航公司為受損之通知等語，亦為被告華航公司所不
      爭執，並有進口貨物放行異常報告表一紙為憑。經查，民
      法第628 條第1 項規定受貨人受領運送物並支付運費及其
      他費用不為保留者，運送人之責任消滅。所稱不為保留，
      係謂未將運送物有毀損滅失之事實及其概要通知運送人，
      而其通知方式並無限制，不妨以口頭或書面為之。以書面
      為之者，亦無須發送特別之文書，以於運送物受領書例如
      於提單同時添注異議已足，亦無須請求損害賠償之意思。
      訴外人郭陽公司於至被告華儲公司領取系爭貨物發現受損
      時，既由被告華儲公司出具載明系爭貨物受損情形之進口
      貨物放行異常報告表，並送達被告華航公司，應認訴外人
      郭陽公司於受領系爭貨物已依民法648 條第1 項規定為運
      不消滅。依前說明，原告主張其因保險給付後受讓由被告
      美國統帥公司所簽發空運分提單所載運送契約之法律關係
      ，或依受讓被告華航公司簽發空運主提單所載受貨人運送
      契約之法律關係分別請求被告美國統帥公司、華航公司債
      務不履行之損害賠償，於法有據。惟，債權人受領他種給
      付以代原定之給付者，其債之關係消滅。民法第319 條亦
      有明文，而債務人得債權人之允許，以對於他人之債權讓
      與債權人，以代清償者，亦屬前規定所稱代物清償之一種
      ，於法應認為有消滅債之關係之效力，惟因代物清償而讓
      與之債權有瑕疵時，由於代物清償乃有償契約，依民法第
      347 條自應準用關於出賣人責任之規定，以資救濟。經查
      ，被告美國統帥公司經原告請求，既將訴外人台灣統帥公
      司對被告華航公司之債權讓與原告用以代清償，已如前述
      ，原告對被告美國統帥公司之債權，自因代物清償而消滅
      ，與原告是否同意免除不生影響，否則被告美國統帥司既
      因債權讓與，已不得向被告華航公司求償，如對原告仍應
      負清償之責，有失公平。被告美國統帥公司所辯其所負債
      務，因原告受讓對被告華航公司之債權而消滅一事，於法
      有據，自為可採。
七、原告依侵權行之法律關係請求被告損害賠償部分：
（一）按「當事人主張有利於己之事實者，就其事實有舉證之責
      任。」民事訴訟法第277 條前段定有明文。又按「民事訴
      訟如係由原告主張權利者，應先由原告負舉證之責，若原
      告先不能舉證，以證實自己主張之事實為真實，則被告就
      其抗辯事實即令不能舉證，或其所舉證據尚有疵累，亦應
      駁回原告之請求。」最高法院17年上字第917 號判例意旨
      參照。而侵權行為損害請求權之發生，除須有損害之結果
      外，尚須有與損害結果具相當因果關係之故意或過失責任
      之原因事實。侵權行為賠償損害之訴訟，原告須先就被告
      確有對損害之發生具相當因果關係之故意或過失之要件事
      實為相當之證明，始能謂其請求權存在。
（二）原告主張訴外人敦陽公司持空運分提單至被告華儲公司提
      領系爭貨物時發現受損情形，被告華儲公司保管並致系爭
      貨物受損，自應負侵權行為損害賠償之責云云，則為被告
      華儲公司所否認，並辯稱其自被告華航受領時，即已發現
      系爭貨物有受損之情形，立即開立進口貨物接收異常報告
      表載明受損情形及件數，並由被告華航公司代表簽認在案
      ，與被告華儲公司於訴外人敦陽公司提領時所出具之進口
      貨物放行異常報告表所載系爭貨物受損情形及件數相同，
      系爭貨物受損並非發生於被告華儲保管期間等語，依被告
      華儲公司所提出，並為兩受造均未否認真正之進口貨物接
      收異常報告表及進口貨物放行異常報告表所載，系爭貨物
      受損情形及件數相同，顯見系爭貨物於被告華儲公司受領
      保管之初即受有如原告主張於提領時發現之受損情形。被
      告華儲公司所辯系爭貨物並非於其保管期間內受損一事，
      自為真實可信。被告華儲公司對系爭貨物之本件損害，既
      無可歸責之故意或過失行為，自不構成侵權行為。原告依
      侵權行為請求被告華儲公司賠償損害云云，於法無據。
（三）原告主張被告美國統帥公司之受僱人於運送途中未盡善良
      管理人之注意義務，致系爭貨物受損，被告美國統帥公司
      自應就受僱人之侵權行為負連帶損害賠負之責一事，亦為
      被告美國統帥公司所否認，並辯稱系爭貨物係於被告華航
      公司運送期間受損，與被告美國統帥公司無涉等語，經查
      ，原告僅以訴外人敦陽公司至被告華儲公司提領時發現系
      爭貨物受損之事實請求被告美國統帥公司就其受僱人之侵
      權行為負連帶損害賠償之責，然原告係依侵權行為之法律
      關係請求被告美國統帥損害賠償，除系爭貨物受損之結果
      外，原告尚須證明被告統帥公司有與損害結果具相當因果
      關係之故意或過失責任之原因事實。惟，原告僅能證明系
      爭貨物於提領時確有受損，而未證明係出自被告美國統帥
      公司或其受僱人何項故意或過失行為所致，是以難認被告
      美國統帥公司就系爭貨物受損結果，有何可歸責之故意或
      過失行為。縱被告美國統帥公司所辯尚有疵累，亦應認原
      告就其所主張侵權行為請求權存在之責任要件不能證明。
      原告依侵權行為請求被告美國統帥公司賠償損害云云，於
      法無據。
（四）原告主張被告華航公司之受僱人於運送途中未盡善良管理
      人之注意義務，致系爭貨物受損，被告華航公司自應就受
      僱人之侵權行為負連帶損害賠負之責一事，亦為被告華航
      公司所否認，並辯稱系爭貨物並非於華航公司運送過程中
      受損，自與被告華航公司無關等語，經查，原告不得僅以
      訴外人敦陽公司至被告華儲公司提領時發現系爭貨物受損
      之事實，即得請求被告華航公司就其受僱人之侵權行為負
      連帶損害賠償之責，原告尚須證明被告華航公司有與損害
      結果具相當因果關係之故意或過失責任之原因事實，始能
      謂其侵權行為之請求權成立，亦同前所述。雖，原告依被
      告美國統帥公司所提出其將系爭貨物交由被告華航公司相
      繼運送時，由受貨人被告華航公司人員簽收之交接單上載
      有「由於我們的卸貨行為，造成貨物上的震動標示變成紅
      色」為系爭貨物受損係由被告華航公司受僱人不當行為所
      致，然並未有與訴外人敦陽公司提領時，由被告華儲公司
      所出具之進口貨物放行異常報告表所載受損情形為紙箱小
      面積破損1 ×40cm相同之記載，同前交接單為釐清責任既
      已將震動標示變色之異常情形載入，其未將更為嚴重之外
      箱破損列入免責，似應認前述卸貨行為雖造成震動標示變
      色，惟尚非紙箱小面積破損1 ×40cm之原因。原告即不得
      僅以被告華航公司有前述不當卸貨之行為，即認被告華航
      公司對系爭貨物受損具可歸責之原因行為。此外，原告復
      未提出其他證據，證明被告華航公司就系爭貨物受損結果
      ，有何可歸責之故意或過失行為，縱被告華航公司所辯前
      述交接單所載卸貨行為並非由其僱用人所為云云尚有疵累
      ，亦應認原告就其所主張侵權行為請求權存在之責任要件
      不能證明。原告依侵權行為請求被告華航公司賠償損害云
      云，亦於法無據。
八、從而，原告依運送契約之法律關係請求被告華航公司應給付
    新台幣284,800 元，及自92年4 月8 日（起訴狀繕本送達被
    告華航公司之翌日）起至清償日止，按週年利率5 ％計算之
    利息，為有理由，應予准許。逾此範圍之請求，即屬無據，
    不應准許。
九、原告勝訴部分，所命給付之金額未逾新台幣500,000 元，依
    民事訴訟法第389 條第1 項第5 款之規定，應依職權宣告假
    執行。被告華航公司均陳明願供擔保，聲請免為假執行，經
    核並無不合，爰酌定相當之擔保金額宣告之。原告其餘假執
    行之聲請，因訴之駁回而失所依據，不予准許，併予駁回。
十、本件事證已臻明確，兩造其餘攻擊及防禦方法，核與判決結
    果不生影響，爰不一一論述，附此敘明。
十一、據上論結，本件原告之訴為一部有理由，一部無理由，依
      民事訴訟法第79條、第389 條第1 項第5 款、第392 條第
      2 項，判決如主文。
中　　華　　民　　國　　94　　年　　5 　　月　　12　　日
                  民事第一庭    法　官　張天民
以上正本係照原本作成
如對本判決上訴，須於判決送達後20日內向本院提出上訴狀
中　　華　　民　　國　　94　　年　　5 　　月　　12　　日
                                書記官　劉雅玲
